【裁判字號】    95,訴,69
【裁判日期】    950317
【裁判案由】    毒品危害防制條例
【裁判全文】
臺灣士林地方法院刑事判決                95年度訴字第69號
公  訴  人  臺灣士林地方法院檢察署檢察官
被      告  甲○○
                    （另案在臺灣臺北監獄士林分監執行中）
上列被告因違反毒品危害防制條例案件，經檢察官提起公訴（94
年度毒偵字第2326號、2434號），本院於訊問被告後，被告為認
罪之答辯，經裁定認為宜以簡式審判程序審理並判決如下：
    主  文
甲○○連續施用第一級毒品，處有期徒刑壹年。扣案之海洛因壹
包（淨重零點零肆公克）沒收銷燬，包裝袋壹個（重零點壹玖公
克）及注射針筒壹支沒收。
    事  實
一、甲○○前因施用毒品案件，經臺灣臺北地方法院裁定令入戒
    治處所施以強制戒治，嗣戒治成效評定為合格，經同院裁定
    停止戒治，所餘戒治期間交付保護管束，於民國92年2 月13
    日保護管束期滿，並經臺灣臺北地方法院檢察署檢察官以92
    年度戒毒偵字第39號不起訴處分確定。復因連續施用毒品案
    件，由台灣士林地方法院檢察官提起公訴，經本院於94年7
    月29日以94年訴字第357 號判決處有期徒刑10月，於同年8
    月29日確定，嗣於95年1 月19日入監執行（不構成累犯）。
    詎猶不知悛悔，於前案強制戒治執行完畢後5 年內，基於施
    用第1 級毒品海洛因之概括犯意，自94年8 月25日晚上7 時
    50分許起迄同年11月9 日止，在臺北市中山區○○○路與南
    京東路口麥當勞餐廳及臺北市○○區○○路121 巷47弄4號1
    樓住處，以將海洛因摻入香菸裡點燃及將海洛因加水以針筒
    注射手臂之方法，連續施用第1 級毒品海洛因多次。嗣經警
    於同年8 月25日晚上8 時許，在台北市中山區○○○路與林
    森北路口查獲，並扣得甲○○所有供施用海洛因用之注射針
    筒1 支；再於同年11月9 日晚上8 時30分許，在其住處查獲
    ，並扣得海洛因1 包（淨重0.04公克，空包裝重0.19公克）
    。
二、案經台北市政府警察局中山分局報告台灣台北地方法院檢察
    署呈請台灣高等法院檢察署檢察長令轉及台北市政府警察局
    信義分局報告台灣士林地方法院檢察署檢察官偵查起訴。
    理  由
一、訊據被告甲○○對於上揭犯罪事實均坦承不諱，並有扣案之
    注射針筒1 支可資佐證。且被告先後2 次為警所採集之尿液
    ，分別經送臺灣檢驗科技股份有限公司以酵素免疫學分析法
    及薄層層析法或氣相層析質譜儀法檢驗結果，均呈嗎啡陽性
    反應，有上開公司94年9 月9 日濫用藥物尿液檢驗報告（報
    告編號：CH/2005/81133）及 同年11月24日濫用藥物尿液檢
    驗報告（報告編號：CH/2005/80521）在 卷可參（分見毒偵
    字第2326號卷第8 頁、毒偵字第2434號卷第52頁）。且94年
    11月9 日扣案之白色粉末1 包（淨重0.04公克，空包裝重0.
    19公克），經送法務部調查局以化學呈色法及氣相層析質譜
    儀分析法鑑定結果，確含海洛因成分，有法務部調查局95年
    1 月19日調科壹字第040004121 號鑑定通知書存卷可考（見
    本院卷第17頁）。綜上，堪認被告之自白與事實相符，足以
    採信。又被告前因施用毒品案件，經臺灣臺北地方法院裁定
    令入戒治處所施以強制戒治，嗣戒治成效評定為合格，經同
    院裁定停止戒治，所餘戒治期間交付保護管束，於92年2 月
    13日保護管束期滿，並經臺灣臺北地方法院檢察署檢察官以
    92年度戒毒偵字第39號不起訴處分確定。復因連續施用毒品
    案件，由台灣士林地方法院檢察官提起公訴，經本院於94年
    7 月29日以94年訴字第357 號判決處有期徒刑10月，於同年
    8 月29日確定，有臺灣高等法院被告前案紀錄表在卷足參，
    是被告於前次強制戒治執行完畢釋放後5 年內，再犯本件連
    續施用第一級毒品之罪，堪以認定，應依法論科。
二、核被告所為，係犯毒品危害防制條例第10條第1 項之施用第
    一級毒品罪。被告因施用第一級毒品海洛因分別持有第一級
    毒品海洛因，其持有之低度行為分別為施用之高度行為所吸
    收，不另論罪。又其先後多次施用第一級毒品之犯行，時間
    緊接，手段相同，所犯係構成要件相同之罪，顯係基於概括
    犯意為之，為連續犯，應依刑法第56條之規定以1 罪論，並
    加重其刑。爰審酌被告前經觀察、勒戒及強制戒治後，仍未
    能杜絕毒品之誘惑，而再次施用第一級毒品，顯無戒絕毒品
    之毅力，惟犯後尚能坦承犯行，態度尚稱良好等一切情狀，
    量處如主文所示之刑，以示懲儆。
三、扣案之海洛因1 包（淨重0.04公克），係第一級毒品，故不
    問屬於犯人與否，應依毒品危害防制條例第18條第1 項前段
    宣告沒收銷燬。另扣案之包裝海洛因用之包裝袋一個（重
    0.19公克），有防止毒品裸露、散逸之功能，且既得與毒品
    分別鑑秤其重量，與毒品即無難以析離而無法個別宣告沒收
    之情事，故上開包裝袋連同注射針筒1 支，既均係被告所有
    且係供施用第一級毒品海洛因所用之物，為被告供明在卷，
    爰依刑法第38條第1 項第2 款規定併予宣告沒收。
據上論斷，應依刑事訴訟法第273 條之1 第1 項、第299 條第1
項前段，毒品危害防制條例第10條第1 項、第18條第1 項前段，
刑法第11條、第56條、第38條第1 項第2 款，判決如主文。
本案經檢察官呂永魁到庭執行職務
中    華    民    國    95    年    3     月    17    日
                  刑事第四庭法  官    許碧惠
以上正本證明與原本無異。
如不服本判決，應於判決送達後10日內，向本院提出上訴狀。
                            書記官    徐仁豐
中    華    民    國    95    年    3     月    17    日


司法院資訊處製作；財團法人民間司法改革基金會備份。
